【裁判字號】    95,抗,13
【裁判日期】    950220
【裁判案由】    本票裁定強制執行
【裁判全文】
臺灣臺南地方法院民事裁定                95年度抗字第13號
抗  告  人  乙○○
                      36號
相  對  人  甲○○
上列抗告人因與相對人間本票准許強制執行事件，對於中華民國
九十四年十二月九日本院臺南簡易庭九十四年度票字第八七七四
號裁定，提起抗告，本院裁定如下：
    主    文
抗告駁回。
抗告程序費用由抗告人負擔。
    理    由
一、本件原裁定意旨略以：聲請人（即本件相對人）執有相對人
    （即本件抗告人）簽發，票號為四八六五九九號，內載憑票
    交付聲請人（即本件相對人）新臺幣六十二萬四千八百三十
    五元，到期日為民國九十一年一月二十日，並免除作成拒絕
    證書之本票一紙。詎到期後提示未獲付款，爰提出本票一件
    ，聲請裁定准許強制執行，經核與票據法第一百二十三條規
    定相符，故予准許等語。
二、抗告意旨係以：抗告人記憶所及並無向相對人借款而開立系
    爭本票；且本件票款請求權已罹三年時效，相對人自不得行
    使票據權利，爰求為廢棄原裁定，並駁回相對人之聲請云云
    。
三、經查：
  (一)按執票人向本票發票人行使追索權時得聲請法院裁定後強制
    執行，票據法第一百二十三條定有明文。又本票執票人，依
    票據法第一百二十三條規定，聲請法院裁定許可對發票人強
    制執行，係屬非訟事件，此項聲請之裁定，及抗告法院之裁
    定，僅依非訟事件程序，以審查強制執行許可與否，並無確
    定實體上法律關係存否之效力，如發票人就票據債務之存否
    有爭執時，應由發票人提起確認之訴，以資解決，最高法院
    五十七年度臺抗字第七六號判例要旨可資參照。
  (二)本件抗告人固以渠並未開立系爭本票及本件票據請求權已罹
    時效，請求廢棄原裁定云云。惟如前所述，聲請法院裁定許
    可對發票人強制執行，係屬非訟事件，僅須依非訟事件之程
    序，為形式之審查即為已足，至於實體上之爭執，即非法院
    所得審究，有如前述，查抗告人主張其未開立系爭本票及系
    爭本票債權業已罹於時效之抗辯，係屬實體上法律關係之爭
    執，揆諸首揭說明，即應由抗告人另行起訴以求解決，非得
    於本件抗告程序中為主張，本院亦無從為審究。從而，抗告
    人提起本件抗告，為無理由，應予駁回。
四、據上論結，本件抗告為無理由，依非訟事件法第四十六條、
    第二十一條第二項，民事訴訟法第四百九十五條之一第一項
    、第四百四十九條第一項、第九十五條、第七十八條，裁定
    如主文。
中    華    民    國    95    年    2     月    20    日
                  民事第一庭    審判長法  官  王金龍
                                      法  官  周素秋
                                      法  官  林欣玲
以上正本證明與原本無異。
如不服本裁定，僅得於收受本裁定正本送達後10日內，以適用法
規顯有錯誤為理由，向本院提出再抗告狀，（須附繕本一份及
繳納再抗告裁判費新台幣1,000元），經本院許可後始可再抗告。
中    華    民    國    95    年    2     月    22    日
                                      書記官  謝育錚


司法院資訊處製作；財團法人民間司法改革基金會備份。
